【裁判字號】    98,審易,259
【裁判日期】    980430
【裁判案由】    贓物
【裁判全文】
臺灣桃園地方法院刑事判決             98年度審易字第259號
公  訴  人  臺灣桃園地方法院檢察署檢察官
被      告  甲○○
上列被告因贓物案件，經檢察官提起公訴（97年度偵字第18799
號），本院判決如下：
    主  文
甲○○收受贓物，處有期徒刑肆月，如易科罰金，以新臺幣壹仟
元折算壹日。
    事  實
一、甲○○明知車牌號碼4990-GV 號自用小客車1 部係來路不明
    之贓物（為乙○○所有，於民國97年4 月11日上午8 時20分
    許，在桃園縣蘆竹鄉○○路○ 段381 號前失竊），竟基於收
    受贓物之犯意，於97年4 月中旬某日某時（97年4 月11日上
    開車輛失竊後），在桃園縣蘆竹鄉○○○路○ 段165 號甲○
    ○租賃處，向真實姓名年籍不詳綽號「捲毛」之成年男子收
    受後使用。嗣於同年月30日，經警在桃園縣蘆竹鄉○○村○○
    鄰○○道路旁尋獲上開汽車，經警於97年5 月7 日上午採集
    車內右前座踏墊所遺留之菸蒂送驗後，發現與詹文宗（所涉
    竊盜及偽造文書罪嫌，經檢察官另為不起訴處分）、甲○○
    之DNA-STR 型別相符，始查悉上情。
二、案經桃園縣政府警察局蘆竹分局報告臺灣桃園地方法院檢察
    署檢察官偵辦後起訴。
    理  由
一、本案被告甲○○所犯係刑事訴訟法第376 條第1 款最重本刑
    為3 年以下有期徒刑之罪，其於準備程序中就被訴事實為有
    罪之陳述，爰依刑事訴訟法第284 條之1 規定獨任進行審判
    程序。
二、按傳聞法則之重要理論依據，在於傳聞證據未經當事人之反
    對詰問予以核實，乃予排斥，惟若當事人已放棄對原供述人
    之反對詰問權，於法院審判時表明同意該等傳聞證據可作為
    證據，基於證據資料愈豐富，愈有助於真實發現之理念，並
    貫徹刑事訴訟法修法加重當事人進行主義之精神，確認當事
    人對於證據能力有處分權之制度，傳聞證據經當事人同意作
    為證據，法院認為適當者，亦得為證據。另當事人於調查證
    據時，對於傳聞證據表示「沒有意見」、「不用再傳喚詰問
    」，而未於言詞辯論終結前聲明異議，應視為已有將該等傳
    聞證據採為證據之同意，此刑事訴訟法第159 條之5 定有明
    文。本案被告於本院審理程序中已表示對卷內人證、書證、
    物證之證據能力均無意見，本院審理時，被告對於被告以外
    之人於審判外之陳述之證據能力並未表示意見，迄本院辯論
    終結前，被告亦未爭執本案證據之證據能力，依刑事訴訟法
    第159 條之5 第2 項之規定，應視為被告已同意本案相關之
    傳聞證據均可作為證據，本院斟酌本案卷內之證據並非非法
    取得，亦無證明力明顯過低之情形，且經本院於審判期日依
    法進行證據之調查、辯論，被告於訴訟上之程序權，已受保
    障，前揭各該證據，均得採為證據。
三、被告甲○○於本院審理時，固坦承於上揭時、地，同意「捲
    毛」將該車駛至其上開租賃處停車位停放而收受上開自用小
    客車使用等情，惟矢口否認有何收受贓物犯行，辯稱：伊並
    不知該車係贓車云云。經查：
  (一)上開車牌號碼4990-GV 號自用小客車，係屬乙○○所有，於
    97年4 月11日上午8 時20分許，在桃園縣蘆竹鄉○○路○ 段
    381 號前失竊，業據證人即被害人乙○○於警詢中證述屬實
    ，並有贓物認領保管單及車輛尋獲電腦輸入單各1 紙在卷可
    稽，足認上述自用小客車確屬他人失竊之贓物無訛。
  (二)被告雖以上揭情詞置辯，然查證人詹文宗業已於警詢中明確
    證稱：甲○○有告知我該車為綽號「捲毛」男子所竊取等語
    （見偵查卷第5 頁），而證人詹文宗與被告素無怨隙，衡情
    並無無端攀誣構陷被告之理。又被告並無法具體指出「捲毛
    」之姓名、年籍資料以供查證，實已無從遽為被告有利之認
    定，又一般人欲向陌生人借用汽車必會先檢視行車資料，以
    免借得來路不明之車輛，徒遭擔負刑事責任之風險，自屬人
    情之常，亦為眾所周知之理，被告自伊本身並不熟識之人收
    受系爭贓車使用，亦未查明該車之來源，並拿取行車執照，
    則被告向「捲毛」收受上開爭贓車之過程殊違常情，況該車
    前後車牌號碼不同，此有卷附現場照片可證（見偵查卷第39
    頁），而其於此情形下仍予收受，因之，被告當知上開自小
    客車是來路不明之贓物無疑，其所辯無贓物認識云云，顯係
    事後卸責之詞，委無足取。此外，復有桃園縣政府警察局蘆
    竹分局現場勘察報告暨內政部警政署刑事警察局97年6 月24
    日刑醫字第0970085599號鑑驗書1 份、採證照片8 張在卷可
    稽。綜上所述，本件事證明確，被告犯行洵堪認定，應予依
    法論罪科刑。
四、核被告甲○○所為，係犯刑法第349 條第1 項之收受贓物罪
    。爰審酌被告正值壯年，不思正途，為貪圖己用，竟收受贓
    物，所為非是及其犯罪動機、目的、手段、品性、生活狀況
    、智識程度、犯罪所生之損害，犯罪後否認犯行之態度，及
    收受之贓物已由被害人領回等一切情狀，量處如主文所示之
    刑，並諭知易科罰金之折算標準。
據上論斷，應依刑事訴訟法第284 條之1 、第299 條第1 項前段
，刑法第349 條第1 項、第41條第1 項前段，刑法施行法第1條
之1 第1 項、第2 項前段，判決如主文。
本案經檢察官潘怡華到庭執行職務。
中    華    民    國    98    年    4     月    30    日
                    刑事庭  法  官  徐  培  元
以上正本證明與原本無異。
如不服本判決應於收受判決後10日內向本院提出上訴書狀，並應
敘述具體理由。其未敘述上訴理由者，應於上訴期間屆滿後20日
內向本院補提理由書 (均須按他造當事人之人數附繕本)「 切勿
逕送上級法院」。
                            書記官  張  筆  隆
中    華    民    國    98    年    4     月    30    日
中華民國刑法第349條
收受贓物者，處三年以下有期徒刑、拘役或五百元以下罰金。
搬運、寄藏、故買贓物或為牙保者，處五年以下有期徒刑、拘役
或科或併科一千元以下罰金。
因贓物變得之財物，以贓物論。


司法院資訊處製作；財團法人民間司法改革基金會備份。
